臺灣花蓮地方法院刑事判決
111年度易字第105號
公  訴  人  臺灣花蓮地方檢察署檢察官
被      告  楊柏威



選任辯護人  林國泰律師
上列被告因妨害公務案件，經檢察官提起公訴（111年度軍偵字
第23號），嗣因被告就被訴事實為有罪陳述，經本院告知簡式審
判程序意旨，並聽取當事人之意見後，本院裁定依簡式審判程序
審理，判決如下：
    主  文
楊柏威犯駕駛動力交通工具妨害公務執行罪，處有期徒刑陸月，
如易科罰金，以新臺幣壹仟元折算壹日。緩刑貳年，並應於本判
決確定之日起壹年內，向公庫支付新臺幣陸萬元。
    事實及理由
一、被告楊柏威所犯非死刑、無期徒刑、最輕本刑有期徒刑3年
    以上或高等法院管轄第一審案件之罪，且其於準備程序進行
    中，先就被訴事實為有罪陳述，經告知其簡式審判程序之旨
    ，並聽取檢察官、被告及辯護人之意見後，本院依刑事訴訟
    法第273條之1第1項規定，裁定以簡式審判程序進行本案之
    審理，是本案之證據調查，依同法第273條之2規定，不受同
    法第159條第1項、第161條之2、第161條之3、第163條之1及
    第164條至第170條規定之限制；且依同法第310條之2準用同
    法第454條之規定，得製作略式判決書，合先敘明。
二、本案犯罪事實及證據，除證據部分補充「被告於本院準備程
    序及審理時之自白」外，餘均引用檢察官起訴書之記載（如
    附件）。
三、論罪科刑：
㈠核被告所為，係犯刑法第135條第3項第1款、第1項之駕駛動力
  交通工具妨害公務執行罪。
㈡爰審酌被告於警察執行職務時，竟突然將其所駕駛動力交通工
  具即其自用小客車朝警員駛出，施強暴於執法之公務員，漠視
  國家公權力，所為實不足取；惟考量被告駛出自用小客車之距
  離甚微，對警員造成之強暴程度及所生危害非重，暨被告犯後
  終能坦承犯行之犯後態度；兼衡被告自陳高中畢業之智識程度
  、無業、經濟狀況普通之生活狀況等一切情狀（見本院卷第67
  頁），量處如主文所示之刑，並諭知如易科罰金之折算標準。
㈢又被告未曾因故意犯罪受有期徒刑以上刑之宣告，有臺灣高等
  法院被告前案紀錄表附卷可憑，其因一時失慮致犯本案，其於
  本院中坦認犯行知所悔悟，是被告經此刑事程序，當知所警惕
  ，應無再犯之虞，本院認對其所宣示之刑，以暫不執行為適當
  ，爰依刑法第74條第1項第1款規定，併予宣告緩刑2年，以啟
  自新，惟為督促其明瞭所為非是，併依刑法第74條第2項第4款
  之規定，命被告於判決確定之日起1年內向公庫支付6萬元。被
  告倘未遵期履行前開負擔且情節重大，足認原宣告之緩刑難收
  其預期效果，而有執行刑罰之必要者，得依刑法第75條之1第1
  項第4款之規定，撤銷其緩刑宣告，附此敘明。
四、應依刑事訴訟法第273條之1第1項、第299條第1項前段、第3
    10條之2、第454條第2項，刑法第135條第3項第1款、第1項
    、第41條第1項前段、第74條第1項第1款、第74條第2項第4
    款，刑法施行法第1條之1第1項，判決如主文。
五、如不服本判決，得自收受送達之日起20日內，向本院提出上
    訴狀，上訴於本院第二審合議庭（須附繕本）。
本案經檢察官林英正提起公訴，由檢察官林于湄到庭執行職務。
中　　華　　民　　國　　111 　年　　5 　　月　　26　　日
　　　　　　　　　刑事第四庭  法　官　林思婷
以上正本證明與原本無異。
如不服本判決應於收受送達後20日內向本院提出上訴書狀，並應
敘述具體理由。其未敘述上訴理由者，應於上訴期間屆滿後20日
內向本院補提理由書(均須按他造當事人之人數附繕本)「切勿逕
送上級法院」。
辯護人依據刑事訴訟法第346條、公設辯護人條例第17條及律師
法第32 條第2項、第36條等規定之意旨，尚負有提供法律知識、
協助被告之義務（含得為被告之利益提起上訴，但不得與被告明
示之意思相反）。
因疫情而遲誤不變期間，得向法院聲請回復原狀。
中　　華　　民　　國　　111 　年　　5 　　月　　27　　日
               
                                書記官  黃添民
附錄本案論罪科刑法條：
刑法第135條
對於公務員依法執行職務時，施強暴脅迫者，處三年以下有期徒
刑、拘役或三十萬元以下罰金。
意圖使公務員執行一定之職務或妨害其依法執行一定之職務或使
公務員辭職，而施強暴脅迫者，亦同。
犯前二項之罪而有下列情形之一者，處六月以上五年以下有期徒
刑：
一、以駕駛動力交通工具犯之。
二、意圖供行使之用而攜帶兇器或其他危險物品犯之。
犯前三項之罪，因而致公務員於死者，處無期徒刑或七年以上有
期徒刑；致重傷者，處三年以上十年以下有期徒刑。
【附件】
臺灣花蓮地方檢察署檢察官起訴書
                                     111年度軍偵字第23號
　　被　　　告　楊柏威　
上列被告因妨害公務案件，已經偵查終結，認應該提起公訴，茲
將犯罪事實及證據並所犯法條分敘如下：
　　　  犯罪事實
一、楊柏威於民國111年1月29日10時21分許，在花蓮縣○○鄉○○○
    路0段00號前，因有民眾涉違規停放車輛之糾葛，警方接獲1
    10報案，派遣警員陳添丁、張哲綸等人至現場維護交通秩序
    並盤查違規民眾身分。楊柏威見狀即基於妨害公務犯意，駕
    駛車牌號碼000-0000號自小客車，對依法執行公務之陳添丁
    為衝撞（陳添丁未受傷）而施以強暴脅迫。
二、案經花蓮縣警察局鳳林分局報告偵辦。
        證據並所犯法條
一、證據:
   （一）被告楊柏威之陳述。辯稱：其當時係喪家車隊，因靈
         車壞掉，警方請其駕車往前移動，其才放手剎車，沒
         有打檔，車子沒有移動，警方就說撞到他等語。
   （二）證人陳添丁、張哲綸之指證。
   （三）密錄器截圖及譯文。  
   （四）花蓮縣警察局鳳林分局瑞穗分駐所110報案紀錄單。
   （五）車牌號碼000-0000號自小客車車輛詳細資料報表。
   （六）本署檢察官於111年2月24日就警方密錄器影片勘驗筆
         錄。   
二、核被告楊柏威所為，係犯刑法第135條第3項第1款、第1項之
    加重妨害公務罪嫌。
三、依刑事訴訟法第251條第1項提起公訴。
　  此　致
臺灣花蓮地方法院
中　　華　　民　　國　 111　　年　　2 　　月　　25　　日
　　　　　　　　　　　　　　　檢  察  官　林  英  正